臺灣臺中地方法院刑事判決　　　　　　　96年度易字第3176號
公 訴 人　臺灣臺中地方法院檢察署檢察官
被　　告　甲○○
上列被告因恐嚇案件，經檢察官提起公訴（96年度偵字第3430號
），本院判決如下：
    主    文
甲○○無罪。
　　理　  由
一、公訴意旨略以：被告甲○○於民國95年5月23日11時15分許
    ，在臺中市○區○○路240巷26之9號前，因其所有之機車照
    後鏡反光致照射告訴人乙○○之店內，告訴人乙○○即徒手
    將該機車照後鏡轉動方向，被告甲○○因而心生不滿，竟基
    於恐嚇危害安全之犯意，對告訴人乙○○恐嚇稱：「要是被
    我抓到，要把他手指頭敲斷。」等語，致告訴人乙○○心生
    畏懼而危害於安全。因認被告甲○○涉犯刑法第305條之恐
    嚇危害安全罪嫌。
二、按犯罪事實應依證據認定之，無證據不得認定犯罪事實；不
    能證明被告犯罪者，應諭知無罪之判決，刑事訴訟法第154
    條第2項、第301條第1項分別定有明文。又認定不利於被告
    之事實須依積極證據，苟積極證據不足為不利於被告事實之
    認定時，即應為有利被告之認定，更不必有何有利之證據，
    最高法院30年上字第816號判例可資參照。
三、公訴意旨認被告甲○○涉犯恐嚇危害安全罪行，無非以告訴
    人乙○○之指訴及被害人所提之監視錄影、錄音光碟為其主
    要論據。訊據被告堅決否認有何恐嚇被害人之犯行，辯稱：
    其因為停放在住家前之機車照後鏡多次遭折反，其不知道是
    誰弄的，事發當時，其發現機車照後鏡又被折反，所以在機
    車前就說「要是被我抓到，要把他手指頭敲斷」等語，其並
    非針對告訴人，也沒有恐嚇人的意思等語。經查：
(一)、被告固於95年5月23日上午11時15分許，在臺中市○區○○
    路240巷26之9號前，因其機車照後鏡多次遭折反，而以臺語
    說出：「真奇怪，是捉不到，要是被我捉到，要把他手指頭
    敲斷，就真奇怪，又沒怎樣，為什麼每次都要把它翻過去，
    做人甘著要安呢，若是誰被我捉到，要把他ㄎㄧㄢˋ乎倒，
    試看看。」等語，此據被告自白屬實，復有告訴人提出之錄
    影帶及錄音光碟可資佐證，並有勘驗筆錄1份附於偵查卷可
    稽。惟告訴人於警詢、偵查中指稱：「她沒有指明要殺誰，
    因為照後鏡反射是照到我店內，也只有我去動他照後鏡，所
    以我本人認定他是要殺害我。」等語，及於偵查中復指稱：
    「她站的位置離我的店2、3公尺，我躲在店裏。」等語，顯
    然被告口出上開話語時，告訴人並未在被告目視可及之處，
    且告訴人係以其主觀之臆測而推定被告係針對其而口出上開
    話語。是本無積極之證據足以證明被告係針對告訴人而口出
    前開話語。
(二)、又被告是否知悉因其機車照後鏡反射太陽光至告訴人店內，
    致告訴人多次將其機車照後鏡折反一事？原屬有疑，且被告
    對於告訴人之主觀心境，本難探知，究難以告訴人主觀上之
    臆測即遽認被告之前開話語係針對告訴人而來。況檢察官對
    此亦未舉證，且被告始終供稱其並非針對告訴人口出前開話
    語，當時只是講氣話，並沒有指定對象，且其也不知道其機
    車照後鏡是誰折反的，也未親眼看見告訴人動手扳其機車之
    照後鏡，如果知道是告訴人折的話，應該會與他吵架等語。
    衡諸情理，被告在經常發現其機車照後鏡被人無端折反，而
    於無具體指摘對象之情況下口出上開氣話，亦符合一般人之
    常情。
(三)、基上說明，並無積極之證據足以證明被告之前開話語係在於
    恐嚇告訴人，自難以告訴人之主觀臆測而遽論被告恐嚇之罪
    刑。
四、綜上所述，被告之辯解應可採信，其並無恐嚇告訴人之犯行
    。此外，復查無其他積極之證據足以證明被告有何公訴人所
    指之恐嚇危害安全犯行，既不能證明被告犯罪，爰依法為無
    罪判決之諭知。
據上論斷，應依刑事訴訟法第301條第1項，判決如主文。
本案經檢察官陳永豐到庭執行職務。
中　　華　　民　　國　　96　　年　　8　　月　　28     日
　　　　　　　　　　刑事第八庭　 法　官  簡源希
上為正本係照原本作成
如不服本判決，應於送達後10日內向本院提出上訴狀（須附繕本
），上訴於臺灣高等法院臺中分院。
                                 書記官  張雅慧
中　　華　　民　　國　　96　　年　　8　　月　　28     日
